【裁判字號】    95,抗,61
【裁判日期】    950426
【裁判案由】    本票裁定
【裁判全文】
臺灣高雄地方法院民事裁定                95年度抗字第61號
抗  告  人  天豪交通有限公司
法定代理人  乙○○○
相  對  人  甲○○
            丙○○
上列當事人間因本票裁定事件，抗告人對於民國95年3 月29日本
院95年度票字第8420號裁定提起抗告，本院裁定如下：
    主  文
原裁定廢棄。
相對人於民國九十三年十一月五日共同簽發之本票，內載憑票交
付聲請人新臺幣柒萬玖仟貳佰元，及自民國九十三年十一月五日
起至清償日止，按年息百分之六計算之利息，得為強制執行。
第一審程序費用新台幣伍佰元及抗告程序費用新台幣壹仟元均由
相對人連帶負擔。
    理      由
一、按執票人向本票發票人行使追索權時，得聲請法院裁定後強
    制執行。又二人以上在票據上共同簽名時，應連帶負責。票
    據法第123條、第5條第2項分別定有明文。
二、聲請及抗告意旨略稱：抗告人執有相對人於民國93年11月5
    日共同簽發之本票一紙，內載金額新臺幣（下同）79,200元
    ，票號389123，未記載到期日，並免除作成拒絕證書。詎經
    抗告人向相對人為付款之提示，未獲付款，為此聲請裁定准
    許強制執行。詎原裁定認為系爭本票係相對人甲○○以自己
    為受款人所簽發，又無受款人背書轉讓之記載，因而駁回抗
    告人之聲請，惟依系爭本票之記載觀之，相對人甲○○及丙
    ○○之簽名係緊接發票人欄之後，且又未指定受款人，足見
    相對人甲○○及丙○○二人係發票人而非受款人，故原裁定
    駁回抗告人之聲請，顯於法不合等語。
三、查，系爭本票並未指定付款人，且相對人係在發票人欄位簽
    名等情，有系爭本票影本在卷在稽，足見相對人係以發票人
    身分簽發系爭本票，且非以自己為受款人。又相對人甲○○
    雖在「此致」之後記載其身分證字號，惟此乃表明其身分而
    已，尚不足以認相對人甲○○係以自己為受款人，否則其欲
    以其本人為受款人，何以不記載名字而僅記載身分證字號，
    及何以未在系爭本票上方「或其指定之人」欄之後記載相對
    人甲○○之名字? 是抗告人主張相對人甲○○並未指定自己
    為受款人等語，應屬可採，其持系爭本票，依票據法第123
    條聲請裁定許可強制執行，應予准許。原裁定駁回其聲請，
    於法不合，抗告意旨指摘原裁定不當，請求廢棄，為有理由
    ，爰由本院廢棄原裁定，另裁定如主文第二項所示。
四、據上論結，本件抗告為有理由，依非訟事件法第46條、第21
    條第2 項、第23條、第24條第1 項，民事訴訟法第492 條、
    第85條第2 項，裁定如主文。
中    華    民    國    95    年    4     月    26    日
                  民事第二庭    審判長法  官  鄭月霞
                                      法  官  伍逸康
                                      法  官  邱泰錄
以上正本證明與原本無異。
本裁定不得再抗告。
中    華    民    國    95    年    4     月    26    日
                                      書記官  余幼芳


司法院資訊處製作；財團法人民間司法改革基金會備份。
